臺灣屏東地方法院刑事判決　　　　　　　　　　　　　　九十年度訴字第九二號
　　公　訴　人　臺灣屏東地方法院檢察署檢察官
　　被　　　告　戊○○
　　　　　　　　乙○○
　　　　　　　　丁○○
右列被告因竊盜案件，經檢察官提起公訴（九十年度偵字第五三七０號），本院判決
如左：
    主  文
戊○○共同竊盜，處有期徒刑月，如易科罰金，以佰元折算壹日。
乙○○共同竊盜，累犯，處有期徒刑月，如易科罰金，以佰元折算壹日。
丁○○搬運贓物，處有期徒刑貳月，如易科罰金，以佰元折算壹日。
    事  實
一、戊○○前曾於民國八十六年間因竊佔案件，經臺灣高等法院高雄分院判處有期徒
    刑六月，緩刑二年確定；乙○○則於八十六年間因違反水利法案件，經臺灣高等
    法院高雄分院於八十七年十月二十一日，判處有期徒刑六月確定，於八十八年七
    月十一日執行完畢，仍不知悔改，戊○○明知其向柯丁貴所承包拆除屏東縣高樹
    鄉○○段第一四九之一○○七地號土地上之豬舍及污水處理槽工程（此工程為柯
    丁貴向管理使用該地之丙○○所承包），其內容僅係拆除土地上之建物，將土地
    整平以及廢物清理運除，竟意圖為自己不法之所有，以每日新台幣（下同）九千
    元之代價，僱請與其有犯意聯絡之乙○○，於九十年八月二十日、八月二十一日
    ，在該處操作小松牌三○○型挖土機，拆除該地之豬舍及污水處理槽等建物，於
    九十年八月二十二日上午，則以上開挖土機在上址盜挖砂石，得手後將之堆置在
    旁，形成長十公尺、寬十公尺、高二公尺之砂石堆。
二、丁○○明知該地所堆置之砂石係戊○○、乙○○二人竊取之贓物，仍基於搬運贓
    物之犯意，以每趟四百元之代價受僱於戊○○，於九十年八月二十二日下午駕駛
    ＷＩ─五五六號營業大貨車，前往上址將該土石裝載於其上開營業大貨車上，將
    之運出，迨同日十五時許於運抵豬舍大門前（距離現場約一、二百公尺）為警查
    獲。
三、案經屏東縣警察局里港分局報請台灣屏東地方法院檢察署檢察官偵查起訴。
    理  由
一、訊據被告戊○○、乙○○及丁○○均矢口否認有竊盜、贓物犯行，被告戊○○辯
    稱：是地主丙○○叫我去拆豬舍，我是挖豬舍的地基，將地基挖起來的土堆在旁
    邊，並非盜挖砂石，地主有在場，我們不知是違法等語；被告乙○○辯稱：是戊○○叫我去整地，先拆豬舍再挖地基，我是九十年八月二十日先去整理，再拆除
    ，最後一天才挖掘地基，並非盜挖砂石等語；被告丁○○則辯稱：是戊○○僱用
    我，我是最後一天才去載運砂石，我們只是要回填，並非要載出去等語。
二、經查：(一)被告戊○○、乙○○及丁○○僅得於上開土地上，從事拆除豬舍及污水
    處理槽等建物，將土地整平以及廢物清理運除之事實，業經證人即該地管理使用
    之人丙○○於警訊及偵查中證述明確（見九十年八月二十二日警訊筆錄、偵查卷
    第十八頁反面、第十九頁、第十九頁反面），且與證人柯丁貴於偵查中證述之情
    節相符（見偵查卷第四十四頁），被告戊○○於警訊中先供稱伊在現場挖取砂石
    有經過地主同意（見九十年八月二十二日警訊筆錄），惟其於偵查初訊時則改稱
    ：我載的是豬舍挖下來的砂石，要用那些砂石來填豬舍旁的化糞池等語（見偵查
    卷第四頁），其後又辯稱：二十二日下午我叫乙○○用怪手挖豬舍地基，並叫他
    挖土石，所挖的土石載到化糞池較低處，我接手時豬舍拆卸物均已清除完畢，我
    只是挖他房子水泥柱部分等語（見偵查卷第二十三頁反面），被告戊○○對於挖
    取砂石是否經地主同意以及以何處之砂石填平化糞池，前後供述不一，且現場所
    堆置之土堆若確係挖取豬舍地基所為，則該地應有留下挖取地基所由下之坑洞，
    惟該地僅有一長約一百公尺、寬約七十公尺、深約八十公分之坑洞，顯與挖取豬
    舍地基後所遺留之坑洞不符，且證人即到場查緝之警員甲○○於本院審理時亦證
    述：我們去看時，現場有挖掘一定數量，砂石已經堆積起來，應該是單純的挖掘
    砂石，並不是要整地等語（見本院九十一年一月十七日審判筆錄），益證被告戊○○前開所辯，顯非實在。(二)被告乙○○於警訊中先供稱：我不知道所挖取砂石
    要載運到何處，也不知道清理豬舍為何要挖取砂石等語（見九十年八月二十二日
    警訊筆錄），其於偵查中又改稱：戊○○叫我挖砂石至旁邊低處填平，我不知該
    低處為何處等語（見偵查卷第二十四頁），既然其所挖取之砂石係要填平附近低
    處，何以竟會不知該低處之位置？顯違常理，而其於本院審理時則辯稱：我們是
    為了要清理大柱子，才將挖起來的土堆放在旁邊，這樣大柱子才能挖起來等語（
    見本院九十一年一月十七日審判筆錄），惟據證人甲○○於偵查中證稱：我們進
    到裡面時豬舍已拆除，怪手是在現地接近中央的位置，該處並無豬舍，怪手是挖
    取砂石，有深挖的情形，砂石是有大塊的石頭且夾雜細沙等語（見偵查卷第四十
    三頁），若係挖掘豬舍地基，何以將所挖掘之砂石整齊地堆一起，而該砂石堆中
    亦未見到有已挖起豬舍之地基，顯見被告上開所辯，亦非實在。(三)被告丁○○於
    九十年八月二十二日十五時許，駕駛其所有之ＷＩ─五五六號營業大貨車載運砂
    石，在該地接近大門附近為警查獲之事實，業據證人甲○○於偵查中及本院審理
    時證述明確（見偵查卷第四十二頁反面、第四十三頁、本院九十一年一月十七日
    審判筆錄），而被告丁○○於偵查中及本院審理時均供稱知道砂石不能載出去等
    情（見偵查卷二十一頁、本院九十一年一月十七日審判筆錄），而證人甲○○於
    偵查中證稱：據戊○○所說化糞池是在豬舍後面，離大門約有一百公尺，但是我
    們並未看到化糞池，且丁○○開車之方向是要出大門，與戊○○所說的方向是相
    反的方向等語（見偵查卷第四十三頁、第四十三頁反面），其於本院審理時亦證
    述：大貨車是在大門口旁查獲的，應該是要載出去，出去大門就是外面等語（見
    本院九十一年一月十七日審判筆錄），且被告丁○○於偵查中亦承認被查獲時大
    貨車是往外面離開現場之方向等情（見偵查卷第二一頁），若其僅係在現場搬運
    所挖掘之砂石，為何會以帆布將所載運之砂石蓋住？被告丁○○雖辯稱因帆布有
    問題，電動馬達有時可轉，有時不能動，伊係要測試云云，既然帆布有問題，則
    在載運砂石時測試，若帆布蓋上後發生故障，無法掀開，豈非徒增困擾，實與常
    理有違，足見被告丁○○確係擬將砂石運出該地，始將帆布蓋上無疑，被告丁○○明知該地之砂石不得運出，仍受被告戊○○之指示將所挖掘之砂石裝載準備運
    出，益證被告丁○○知悉現場所堆置之砂石係被告戊○○、乙○○所盜採之贓物
    。(四)綜上所述，被告戊○○、乙○○、丁○○前開所辯，顯係卸責之詞，均不足
    採信，此外，並有屏東縣政府環安小組取締盜採砂石現場會勘報告、屏東縣高樹
    鄉公所函、承攬契約書、承攬契約轉讓書、屏東縣政府函、土地登記謄本等件及
    現場照片五幀在卷可參，本件事證明確，被告三人犯行堪以認定。
三、查被告戊○○先指示被告乙○○在現場挖掘砂石堆放，待堆放完畢後，被告戊○○始通知被告丁○○駕駛上開大貨車前往現場載運砂石，故就盜挖部分，被告丁○○與被告戊○○、乙○○二人並無犯意聯絡之可言，其應係為被告戊○○、乙○○搬運所盜挖之砂石而已，是核被告戊○○、乙○○所為，應係犯刑法第三百
    二十條第一項之竊盜罪，被告丁○○則係犯刑法第三百四十九條第二項之搬運贓
    物罪，公訴人認被告三人係犯刑法第三百二十一條第一項第四款之結夥三人以上
    竊盜罪，尚有未洽，惟起訴之基本社會事實相同，爰依法變更起訴法條。被告戊○○、乙○○間有犯意之聯絡，行為之分擔，均為共同正犯。又被告乙○○曾因
    違反水利法案件，經臺灣高等法院高雄分院判處有期徒刑六月確定，於八十八年
    七月十一日執行完畢，有台灣屏東地方法院檢察署刑案資料查註紀錄表、台灣高
    等法院被告全國前案記錄表等在卷可參，五年之內再犯有期徒刑以上刑之本罪，
    為累犯，應依法加重其刑。爰審酌被告三人素行、犯罪動機、目的、手段、所生
    危害，被告戊○○係僱工盜挖之人，情節較重及犯後態度等一切情狀，分別量處
    如主文所示之刑，並均諭知易科罰金之折算標準。至本件被告所使用之挖土機及
    營業大貨車各一部，雖分別為被告乙○○及丁○○所有，供犯罪所用之物，然本
    院認其犯行量處如主文所示之刑，已足資懲儆，以挖土機及營業大貨車之市價動
    輒數十萬元至上百萬元而言，遽將之沒收，顯與比例原則有違，故不依刑法第三
    十八條第一項第二款規定宣告沒收，併予敘明。
據上論斷，依刑事訴訟法第二百九十九條第一項前段、第三百條，刑法第二十八條、
第三百二十條第一項、第三百四十九條第二項、第四十七條，第四十一條第一項前段
，罰金罰鍰提高標準條例第一條前段、第二條，判決如主文。
本案經檢察官張啟聰到庭執行職務。
中      華      民      國      九十一      年    一    月    三十一    日
                                        臺灣屏東地方法院刑事第三庭
                                            審判長法  官  黃國永
                                                  法  官  陳姵君
                                                  法  官  余德正
右正本證明與原本無異。
對於本判決如有不服應於收受送達後十日內向本院提出上訴書狀上訴於台灣高等法院
高雄分院並按他造當事人之人數附具繕本。
                                                  書記官  曾文玲
中      華      民      國      九十一      年    一    月    三十一    日
附錄法條：
刑法第三百二十條第一項
意圖為自己或第三人不法之所有，而竊取他人之動產者，為竊盜罪，處五年以下有期
徒刑、拘役或五百元以下罰金。
刑法第三百四十九條第二項
搬運、寄藏、故買贓物或為擔保者，處五年以下有期徒刑、拘役或科或併科一千元以
下罰金。
